臺灣臺南地方法院刑事判決　　　　　　　　　　　　　九十一年度交訴字第一六號
　　公　訴　人　臺灣台南地方法院檢察署檢察官
　　被　　　告　甲○
右列被告因公共危險案件，經檢察官提起公訴（九十年度偵字第一一五二八號），本
院判決如左：
    主  文
甲○駕駛動力交通工具肇事，致人受傷而逃逸，處有期徒刑陸月，如易科罰金，以參
佰元折算壹日，緩刑參年。
    事  實
一、甲○於民國九十年九月十四日上午九時五十分許，駕駛車牌號碼二Ｓ－四九五二
    號自用小客車，沿台南市○○路內側快車道，由東往西方向行駛，途經上開路段
    與二八七巷之交岔路口時，理應注意汽車行駛時，駕駛人應注意車前狀況，並隨
    時採取必要之安全措施，及駕駛人駕駛汽車，應遵守道路交通標誌、標線、號誌
    之指示並注意車前狀況隨時採取必要之安全措施及閃光黃光表示「警告」，車輛
    應減速接近，注意安全，小心通過之規定，而依當時天候晴、日間自然光線充足
    、柏油路面、路面乾燥、無缺陷、道路上未有任何障礙物、視距復屬良好等情形
    以觀，客觀上亦無不能注意之情事，其竟疏於注意車前狀況，貿然通過該路口。
    適同一時地乙○○騎乘車號ＵＺＭ－七三○號輕型機車，沿台南市○○路二八七
    巷，由北向南行駛，亦理應注意汽車行駛時，駕駛人應注意車前狀況，並隨時採
    取必要之安全措施，駕駛人駕駛汽車，理應注意遵守道路交通標誌、標線、號誌
    之指示，並注意汽車行駛時，駕駛人應注意車前狀況，並隨時採取必要之安全措
    施，及閃光紅燈表示「停車再開」，車輛應減速接近，先停止於交岔路口前，讓
    幹道車優先通行後認為安全時，方得續行之規定，而依當時之情形，又無不能注
    意之情事，竟亦疏於注意，於通過上開交岔路口時，仍貿然前行，未注意車前狀
    況隨時取應變措施。由於雙方皆有上述過失，避剎皆已不及，雙方之車輛遂於前
    開交岔路口發生碰撞。乙○○因之受有「右腳踝挫傷」之傷害（過失傷害部分經
    檢察官為不起訴處分）。豈料甲○雖明知駕車肇事致乙○○受傷，然其竟未下車
    察看，或採取其他必要之救護措施，而逕行駕車逃離現場。後經目擊路人追趕，
    記下車號交予處理之員警，警循線查獲上情。
二、案經乙○○訴由台南市警察局第五分局報請臺灣臺南地方法院檢察署檢察官偵查
    起訴。
    理  由
一、訊據被告甲○雖坦承因過失撞及告訴人乙○○之事實，然矢口否認有肇事逃逸之
    犯行，辯稱：我脊椎骨不好，沒有辦法一下子下車，我肇事後請人來幫忙，我招
    手叫被害人過來，他又不過來，我在現場停了三十多分鐘，是其並無肇事逃逸之
    犯行云云。
二、經查：告訴人於警訊中指稱：「被告撞及我後未下車，約三十秒後，就駕車逃逸
    」等語與被告所供不符。又告訴人於檢察官偵查中指稱：「我在地上坐了十幾分
    鐘，才緩緩站起」，被告則供稱：「我見他爬起，我才離開」，依此被告在現場
    等待不過十分鐘，被告於本院審理中辯稱在現場等待三十多分鐘云云顯有不實。
    況按按刑法第一百八十五條之四之駕車肇事逃逸罪，其立法意旨係在維護交通安
    全，加強救護，減少被害人之死傷，促使駕駛人於肇事後，能對被害人及時救護
    ，因之行為人如駕車肇事致被害人受傷後，業已逃離現場，則因其肇事後未能立
    即對被害人施以及時之救護，以減少被害人之死傷，故其行為即已該當本條之犯
    罪構成要件。經查，本件被告明知肇事致人受傷，然其竟未立即下車，並對被害
    人施以及時之救護，而將肇事之小客車駛離現場，已如前述，縱認被告於現場等
    待三十多分鐘甚或更長之時間，是其行為亦已該當前述刑法第一百八十五條之四
    之駕車肇事逃逸罪之犯罪構成要件，應無疑義。
三、核被告甲○所為，係犯刑法第一百八十五條之四之肇事逃逸罪。本院審酌被告之
    生活狀況、品行、智識程度、犯罪所生之危險、被告之過失程度、告訴人所生之
    損害，及被告肇事後，與告訴人就民事損害賠償事宜，達成和解等情，有和解書
    一紙附卷可佐，然被告犯後仍矯言掩飾犯行之態度等一切情狀，量處如主文所示
    之刑，並諭知易科罰金之折算標準，以資懲儆。又被告前未曾受有期徒刑以上刑
    之宣告，有台灣台南地方法院檢察署刑案資料查註紀錄表及台灣高等法院被告全
    國前案紀錄表各一紙在卷可憑，其經此教訓後，應知所警惕，信無再犯之虞，本
    院因認所宣告之刑以暫不執行為適當，併諭知緩刑三年，以勵自新。
據上論斷，應依刑事訴訟法第二百九十九條第一項前段，刑法第一百八十五條之四、
第四十一條第一項前段、第七十四條第一款，罰金罰鍰提高標準條例第二條，判決如
主文。
中      華      民      國      九十一      年    二      月      七    日
                                臺灣臺南地方法院交通法庭
        法  官  蔡  直  青
右正本證明與原本無異。
如不服本判決，應於判決送達後十日內向本院提出上訴狀( 應附繕本 )。
                                    書記官  孫  鈴  堯
中      華      民      國      九十一      年    二      月      八    日
附錄本案論罪科刑法條全文：
中華民國刑法第一百八十五條之四
駕駛動力交通工具肇事，致人死傷而逃逸者，處六月以上五年以下有期徒刑。
